臺灣臺中地方法院刑事判決　　　　　　100年度交易字第314號
公　訴　人　臺灣臺中地方法院檢察署檢察官
被　　　告　郭有晉
上列被告因公共危險案件，經檢察官提起公訴（100年度偵字第2
782號），本院判決如下：
    主    文
郭有晉服用酒類，不能安全駕駛動力交通工具而駕駛，累犯，處
有期徒刑陸月，如易科罰金，以新臺幣壹仟元折算壹日。
    犯罪事實
一、郭有晉前因公共危險罪，經本院臺中簡易庭於民國96年8月2
    3日以96年度中交簡字第2298號判處有期徒刑6月，經本院合
    議庭於96年10月23日以96年度中交簡字第876號判決駁回上
    訴確定，於97年2月25日易科罰金執行完畢。
二、郭有晉於99年10月16日21時許，在臺中市○區○○○路某友
    人住處內，飲用摻有酒精之燒酒雞後，已達不能安全駕駛動
    力交通工具之程度，竟仍不顧大眾行車之安全，於同日22時
    許，騎乘車牌號碼JRS-869號重型機車欲返回臺中縣霧峰鄉
    （現已改制為臺中市霧峰區）住處，途經臺中縣大里市（現
    已改制為臺中市○里區○○○路1段時，因機車沒有汽油，
    遂下車牽引機車，沿臺中縣大里市○○路○段由西往東方向
    步行，嗣於同日23時許，在臺中縣大里市○○路○段1250 號
    前，經過坎坡時，不慎跌倒受傷，經警據報前往處理，並將
    其送醫救治。郭有晉於99年10月17日凌晨0時40分許，經醫
    護人員抽血測得其血液中酒精濃度達233.4MG/DL，經換算呼
    氣中酒精濃度值為每公升1. 16毫克。
三、案經臺中市政府警察局霧峰分局報告臺灣臺中地方法院檢察
    署檢察官偵查起訴。
    理    由
一、訊據被告郭有晉對於上揭時地於酒後已達不安全駕駛動力交
    通工具之程度仍駕駛重型機車等情，業經坦認屬實，並有道
    路交通事故現場圖1份、道路交通事故調查報告表(一)(二)各1份
    、道路交通事故當事人酒精測定紀錄表1份、仁愛醫療財團
    法人生化學檢驗報告單1份、刑法第185條之3案件測試觀察
    紀錄表1份、事故現場照片12張、臺中縣政府警察局中縣警
    交字第HD0000000號舉發違反道路交通管理事件通知單1份、
    仁愛醫療財團法人大里仁愛醫院診斷證明書1份、證號查詢
    機車駕駛人資料1份、車號查詢重型機車車籍資料1份等在卷
    可稽，被告自白供述與現有事證相符，應堪置信。本件事證
    已臻明確，被告犯行，洵堪認定。
二、核被告所為，係犯刑法第185條之3之公共危險罪。查：被告
    前因公共危險罪，經本院臺中簡易庭於96年8月23日以96年
    度中交簡字第2298號判處有期徒刑6月，經本院合議庭於96
    年10月23日以96年度中交簡字第876號判決駁回上訴確定，
    於97年2月25日易科罰金執行完畢等情，此有臺灣高等法院
    被告前案紀錄表在卷為憑，被告前受有期徒刑之執行完畢後
    ，5年以內故意再犯本件有期徒刑以上之罪，為累犯，應依
    刑法第47條第1項之規定，加重其刑。爰審酌被告因酒後駕
    車之公共危險罪，先後經臺灣南投地方法院於91年3月25日
    以91年度交簡上字第3號判處罰金3萬元、經臺灣南投地方法
    院於92年9月29日以92年度埔交簡字第113號判處有期徒刑4
    月、經本院於96年10月23日以96年度中交簡字上第876號駁
    回上訴，維持原審判處有期徒刑6月之刑度等確定在案，此
    有臺灣高等法院被告前案紀錄表在卷可按，被告已有三次酒
    駕遭判刑之紀錄，猶不知記取教訓，仍於飲酒後已達不能安
    全駕駛之程度，再度騎車行駛於道路上，不顧酒後駕車因注
    意力降低，可能影響行車安全而對於其他用路人所造成之危
    險，被告犯罪後，業經坦承犯行，犯後態度良好，公訴檢察
    官以被告前有三次酒駕前科，今又再度為酒駕犯行，絲毫不
    尊重法律，且經換算呼氣中酒精濃度為每公升1.16毫克，情
    節重大為由，具體求處有期徒刑7月之刑度，被告則以目前
    月入2萬多元，並提出行政院衛生署臺中醫院體格檢查表、
    臺中縣霧峰鄉公所92年3月3日92霧鄉社字第337號921地震房
    屋毀損受災戶證明書、臺中市霧峰區萬封里辦公處100年2月
    15日霧區萬里證字第008號證明書等為據，請求從輕量處有
    期徒刑3月之刑度，並准予易科罰金，本院斟酌被告雖已係
    第4次觸犯酒駕之公共危險犯行，但因此次犯行，未發生車
    禍事故，僅造成其個人之傷害，並未危及其他用路人之安全
    ，尚無令其入監服刑，短暫剝奪其人身自由之必要，認為公
    訴檢察官具體求處之刑度稍嫌過重，而被告請求之刑度則顯
    過輕，毫無懲戒之效力等一切情狀，擬量處如主文所示之刑
    ，併予諭知易科罰金之折算標準，以示懲儆。
據上論斷，應依刑事訴訟法第299條第1項前段，刑法第185條之3
、第47條第1項、第41條第1項前段，刑法施行法第1條之1第1項
、第2項後段，判決如主文。
中    華    民    國   100    年    4     月    27    日
                  刑事第七庭    法  官  巫淑芳
以上正本證明與原本無異。
如不服本判決應於收受判決後10日內向本院提出上訴書狀，並應
敘述具體理由；其未敘述上訴理由者，應於上訴期間屆滿後20日
內向本院補提理由書（均須按他造當事人之人數附繕本）「切勿
逕送上級法院」。
                                書記官  莊金屏
中    華    民    國   100    年    4     月    27    日
附錄論罪科刑法條：
中華民國刑法第185條之3：
服用毒品、麻醉藥品、酒類或其他相類之物，不能安全駕駛動力
交通工具而駕駛者，處1年以下有期徒刑、拘役或科或併科15萬
元以下罰金。